臺灣高等法院刑事判決
111年度上訴字第1519號
上  訴  人  
即  被  告  蔡東衞


上列上訴人即被告因詐欺案件，不服臺灣新北地方法院110年度
審訴字第222號，中華民國110年10月28日第一審判決（起訴案號
：臺灣新北地方檢察署109年度少連偵字第188號），提起上訴，
本院判決如下：
    主  文
原判決撤銷。
蔡東衞犯如附表二編號1至8所示之罪，處如附表二編號1至8所示
之刑。應執行有期徒刑壹年捌月。緩刑肆年，緩刑期間付保護管
束，並應向檢察官指定之政府機關、政府機構、行政法人、社區
或其他符合公益目的之機構或團體，提供捌拾小時之義務勞務，
暨應完成貳堂法治教育課程。
    犯罪事實
一、蔡東衞（綽號「阿東」）於民國108年12月23日前某時許，
    經由真實姓名年籍不詳、綽號「香蕉」之成年男子所招攬，
    加入由何嘉豐（業經原審判處罪刑確定）、戴小茵（另案偵
    辦)、少年夏○偉（綽號「阿偉」，91年11月生，真實姓名年
    籍詳卷，所涉詐欺部分，另由原審少年法庭審理）及真實姓
    名年籍不詳、綽號「小多」等成年人所組成具有持續性、牟
    利性與結構性之詐欺集團犯罪組織（下稱本案詐欺集團），
    蔡東衞即持「香蕉」所交付之工作手機，依「香蕉」於通訊
    軟體LET'S TALK之指示，擔任向提款車手等成員收款及監控
    把風等工作（即俗稱「收水」、「照水」），而與前開詐欺
    集團成員共同意圖為自己不法之所有，基於三人以上共同詐
    欺取財及洗錢之犯意聯絡，先由該詐欺集團不詳成員、自稱
    「林聲達」向江聖傑（所涉詐欺部分，經檢察官為不起訴處
    分）誆稱可協助其貸款等語，要求江聖傑將其所有之玉山商
    業銀行帳號0000000000000號帳戶（下稱玉山銀行帳戶）、
    中國信託商業銀行帳號000000000000號帳戶（下稱中國信託
    帳戶）、彰化商業銀行帳號00000000000000號帳戶（下稱彰
    化銀行帳戶）等帳戶之提款卡及密碼，寄至臺北市○○區○○○
    路○段00巷0號之「統一超商錢忠門市」後，何嘉豐即於108
    年12月23日指示戴小茵前往領取並送至新北市○○區給少年夏
    ○偉，再由該詐欺集團不詳成員分別於如附表一「詐欺方式
    」欄所示時間、地點、方式，對陳嘉麟、林珊旻、蔡羽玨、
    陳怡諪、連士賢、黃柏、黃裕軒、張景翔（下稱陳嘉麟等8
    人）施用詐術，致其等均陷於錯誤，依指示匯款如附表一「
    匯款時間/金額」欄所示金額至如附表一「匯入帳戶」欄所
    示之帳戶內，少年夏○偉則依本案詐欺集團成員於通訊軟體L
    ET'S TALK之指示提領款項（詳附表一「提領時間/地點/金
    額」欄所示），俟少年夏○偉提領完畢後，除附表一編號6⑹
    （同編號8⑹）之提款900元外，其餘所提領之款項37萬3,900
    元交予蔡東衞，蔡東衞再送至新北市○○區○○路000巷內由本
    案詐欺集團不詳成員至該處領取，以此方式掩飾特定犯罪所
    得之本質、來源及去向。蔡東衞再返回新北市○○區麥當勞向
    「香蕉」領取新臺幣（下同）7,000元之報酬。嗣經附表一
    所示之被害人察覺有異報警處理，為警調閱監視錄影畫面後
    ，始循線查悉上情。
二、案經陳嘉麟、蔡羽玨、陳怡諪、連士賢、黃柏、黃裕軒、張
    景翔訴由新北市政府警察局林口分局報告臺灣新北地方檢察
    署檢察官偵查起訴。
    理  由
壹、證據能力部分：
一、組織犯罪防制條例第12條第1項中段規定：「訊問證人之筆
    錄，以在檢察官或法官面前作成，並經踐行刑事訴訟法所定
    訊問證人之程序者為限，始得採為證據。」本案關於各該證
    人之警詢筆錄，既非在檢察官或法官面前作成，依上開規定
    ，自不得採為被告蔡東衞(下稱被告)犯組織犯罪防制條例罪
    名之證據，是本判決所引用證人之警詢筆錄，僅於認定被告
    犯加重詐欺及洗錢罪部分具有證據能力，先予指明。 
二、本件認定犯罪事實所引用之卷內供述及非供述證據（包含人
    證與文書證據等證據），皆無證據證明係公務員違背法定程
    序所取得，又檢察官與被告於本院準備程序、審理時均未爭
    執其證據能力（本院卷第122至128頁），經審酌該等證據製
    作時之情況，尚無顯不可信與不得作為證據之情形，亦無違
    法不當與證明力明顯過低之瑕疵，且與待證事實具有關聯性
    ，認為以之作為證據應屬適當，依刑事訴訟法第158條之4反
    面解釋及第159條之5規定，認均有證據能力。
貳、實體部分：　　
一、認定犯罪事實所憑之證據及其認定之理由：
    上開犯罪事實，業據被告於警詢、偵查、原審及本院審理時
    坦承不諱（臺灣新北地方檢察署109年度少連偵字第188號偵
    查卷，下稱偵卷，第15至19、27至28、429至431頁；原審11
    0年度審訴字第222號卷，下稱原審卷，第127、320、324頁
    ；本院卷第131至132頁），核與證人即同案被告何嘉豐於警
    詢、偵查及原審審理時關於被告所犯加重詐欺及洗錢部分暨
    於偵查及原審審理時關於被告所犯參與犯罪組織部分（偵卷
    第58至63、435至437頁，原審卷第413、418、423頁）、證
    人即另案被告戴小茵（偵卷第168至174頁）、證人即少年夏
    ○偉（偵卷第102至105、108至110頁）、證人即帳戶提供者
    江聖傑（偵卷第36至37頁）、證人即被告友人周邵澤（偵卷
    第78至81、84至85、88頁）於警詢時關於被告所犯加重詐欺
    及洗錢部分之證述大致相符，並有證人陳嘉麟（即附表一編
    號1被害人，偵卷第283至285頁）、連士賢（即附表一編號2
    被害人，偵卷第345至346頁）、蔡羽玨（即附表一編號3被
    害人，偵卷第273至277頁）、張景翔（即附表一編號4被害
    人，偵卷第335至337頁）、黃柏（即附表一編號5被害人，
    偵卷第327至329頁）、陳怡諪（即附表一編號6被害人，偵
    卷第299至303頁）、黃裕軒（即附表一編號7被害人，偵卷
    第315至321頁）、林珊旻（即附表一編號8被害人，偵卷第2
    93至294頁）於警詢時關於被告所犯加重詐欺及洗錢部分之
    指證綦詳；此外，復有本案犯嫌及被害人關係圖（偵卷第11
    頁）、統一超商錢忠門市交貨便利服務單（偵卷第39頁）、
    統一超商貨態查詢系統網路列印畫面（偵卷第40頁）、統一
    超商電子發票證明聯（偵卷第41頁）、錢忠門市取簿手蒐證
    監視器翻拍照片、監視錄影畫面翻拍照片（偵卷第211至237
    頁）、指認犯罪嫌疑人紀錄表（指認人：何嘉豐，偵卷第65
    至66頁）、指認犯罪嫌疑人紀錄表（指認人：戴小茵，偵卷
    第175至178頁）、指認犯罪嫌疑人紀錄表（指認人：少年夏
    ○偉，偵卷第121至122頁）、指認犯罪嫌疑人紀錄表（指認
    人：蔡東衞，偵卷第21至22頁）、被告臉書翻拍畫面及手機
    翻拍照片（偵卷第91、93頁）及如附表一「卷證出處」欄所
    示之證據等在卷可稽，足認被告上開任意性自白核與事實相
    符，堪以採信。從而，本件事證明確，被告犯行已堪認定，
    應予依法論科。
二、論罪科刑：
(一)加重詐欺取財：
    被告就附表一編號1至8所示犯行，其主觀上知悉所參與之詐
    騙集團除本人外，尚有少年夏○偉、「香蕉」、「小多」等
    人向如附表一編號1至8所示被害人施以詐騙，是被告就三人
    以上共同詐欺取財之犯行自有認識。核被告就附表一編號1
    至8所為，均係犯刑法第339條之4第1項第2款之三人以上共
    同犯詐欺取財罪。
(二)組織犯罪防制條例：
 1、106年4月19日修正之組織犯罪防制條例第2條第1項規定：「
    本條例所稱犯罪組織，指3人以上，以實施強暴、脅迫、詐
    術、恐嚇為手段或最重本刑逾5年有期徒刑之刑之罪，所組
    成具有持續性及牟利性之有結構性組織。」，本案詐欺集團
    之成員，至少有被告及少年夏○偉、何嘉豐、戴小茵、綽號
    「香蕉」、「小多」之集團成員，且由詐欺集團成員以如附
    表一「詐欺方式」欄所示之方法，向如附表一所示之被害人
    施行詐術騙取金錢，該詐欺集團自屬3人以上以實施詐術為
    手段所組成具有持續性、牟利性、結構性組織，而對被害人
    等實施詐欺取財犯行。
 2、又按組織犯罪防制條例第3條第1項前段與後段，分別對於「
    發起、主持、操縱、指揮」及「參與」犯罪組織者，依其情
    節不同而為處遇，行為人雖有其中一行為（如參與），不問
    其有否實施各該手段（如詐欺）之罪，均成立本罪。然在未
    經自首或有其他積極事實，足以證明其確已脫離或解散該組
    織之前，其違法行為，仍繼續存在，即為行為之繼續，而屬
    單純一罪，至行為終了時，仍論為一罪。是被告參與本案詐
    欺集團係犯組織犯罪防制條例第3條第1項後段參與犯罪組織
    罪。
(三)洗錢防制法：
    又三人以上共同犯刑法第339條之詐欺罪者，構成刑法第339
    條之4第1項第2款之加重詐欺罪，該條項為法定刑1年以上7
    年以下有期徒刑之罪，屬洗錢防制法第3條第1款所規定之特
    定犯罪。而洗錢防制法業於105年12月28日修正公布，並於1
    06年6月28日生效施行（下或稱新法），本次修法參酌國際
    防制洗錢金融行動工作組織（FinancialActionTaskForce）
    40項建議之第3項建議，並參採聯合國禁止非法販運麻醉藥
    品和精神藥物公約，及聯合國打擊跨國有組織犯罪公約之洗
    錢行為定義，將洗錢行為之處置、分層化及整合等各階段，
    全部納為洗錢行為，完整規範洗錢之所有行為模式。不惟就
    洗錢行為之定義（第2條）、前置犯罪之門檻（第3條）、特
    定犯罪所得之定義（第4條），皆有修正，抑且因應洗錢行
    為定義之修正，將修正前同法第11條第1項、第2項區分為自
    己或為他人洗錢罪，而有不同法定刑度，合併移列至第14條
    第1項，亦不再區分為不同罪責，同處7年以下有期徒刑，併
    科新臺幣500萬元以下罰金，以求與國際規範接軌，澈底打
    擊洗錢犯罪。從而新法第14條第1項之一般洗錢罪，只須有
    同法第2條各款所示洗錢行為之一，而以第3條規定之特定犯
    罪作為聯結為已足。申言之，洗錢之定義，在新法施行後，
    與修正前規定未盡相同，因此是否為洗錢行為，自應就犯罪
    全部過程加以觀察，以行為人主觀上具有掩飾或隱匿其特定
    犯罪所得或變得之財產或財產上利益，與該特定犯罪之關聯
    性，使其來源形式上合法化，或使他人逃避刑事追訴、處罰
    之犯罪意思，客觀上有掩飾或隱匿特定犯罪所得之財物或財
    產上利益之具體作為者，即屬相當（最高法院109年度台上
    字第947號判決參照）。查，本案依被告於警詢及偵查時自
    陳：香蕉跟我說要看著車手領錢，車手會把領完的錢全部給
    我，我再搭計程車去新北市○○區○○路000巷内把贓款放在地
    板上交付贓款等語（偵卷第17至18、431頁），是依被告上
    開所陳，被告與其所屬本案詐欺集團，向被害人施用詐術後
    ，為隱匿其詐欺所得財物之去向，先推由該集團某成員取得
    如江聖傑所有如附表一「匯入帳戶」欄所示之提款卡及密碼
    ，再由何嘉豐指示戴小茵交付予少年夏○偉，由少年夏○偉持
    之提領款項，並將所提領款項交予被告上交本案詐欺集團，
    使其等詐欺所得款項迂迴層轉，掩飾或切斷該不法所得與犯
    罪者之關聯性，阻礙金流透明，藉以掩飾或隱匿該不法所得
    之去向，製造金流斷點，依上揭說明，被告犯行應成立洗錢
    防制法第14條第1項一般洗錢罪。
(四)核被告所為，係犯刑法第339條之4第1項第2款之三人以上共
    同犯詐欺取財罪、洗錢防制法第14條第1項一般洗錢罪及組
    織犯罪防制條例第3條第1項後段之參與犯罪組織罪。起訴書
    雖漏未論及本案被告尚有參與犯罪組織及洗錢之犯罪事實予
    以起訴，惟此部分核與被告所犯加重詐欺犯行具有想像競合
    之裁判上一罪關係（詳如後述），自為起訴效力所及，且經
    本院當庭告知被告所犯罪名（本院卷第121頁），被告之防
    禦權業已獲得保障，自得予以審理。
(五)共同正犯：
　　又共同實施犯罪行為之人，在合同意思範圍以內，各自分擔
    犯罪行為之一部，相互利用他人之行為，以達其犯罪之目的
    者，即應對於全部所發生之結果，共同負責；又共同正犯之
    成立，祇須具有犯意之聯絡及行為之分擔，既不問犯罪動機
    起於何人，亦不必每一階段犯行，均須參與（最高法院28年
    上字第3110號、34年上字第862號判例意旨參照）。又共同
    正犯之意思聯絡，原不以數人間直接發生者為限，若有間接
    之聯絡者，亦包括在內，如甲分別邀約乙、丙犯罪，雖乙、
    丙間彼此並無直接之聯絡，亦無礙於其為共同正犯之成立（
    最高法院77年台上字第2135號判例意旨參照）。是以，行為
    人參與構成要件行為之實施，並不以參與構成犯罪事實之全
    部或始終參與為必要，即使僅參與構成犯罪事實之一部分，
    或僅參與某一階段之行為，亦足以成立共同正犯。查本案詐
    欺集團成員間分工細緻明確，被告雖未自始至終參與各階段
    之犯行，被告參與詐欺集團運作中，係擔任向提款車手等成
    員收款及監控把風之收水、照水角色，於監控少年夏○偉提
    領款項後並將其所提領之款項上交本案詐欺集團，是被告應
    可預見詐欺集團之運作模式，明知詐欺集團先以如犯罪事實
    欄所載方式取得江聖傑所有如附表一「匯入帳戶」欄所示帳
    戶輾轉交予少年夏○偉，另由不詳成員向被害人等施以詐術
    後，再由被告監控少年夏○偉提領款項，並收取贓款上交本
    案詐欺集團，俱以自己犯罪之意思，加入該詐欺集團，並分
    擔上開工作，堪認係在合同意思範圍內，各自分擔犯罪行為
    之一部，並相互利用他人之行為，共同達成不法所有之詐欺
    取財犯罪目的，再從中獲取利潤、賺取報酬，是被告與其他
    成員所共組之詐欺集團，係在共同犯罪意思之聯絡下，相互
    分工，而參與上揭加重詐欺及洗錢等犯行，自應就其他詐欺
    集團成員實行之行為，共同負責。被告雖僅直接與「香蕉」
    、少年夏○偉之集團成員謀議聯繫，揆諸上揭說明，仍應就
    所參與犯行，對於全部所發生之結果，共同負責。是被告與
    詐欺集團其他成員間，就上開刑法第339條之4第1項第2款之
    三人以上共同詐欺取財犯行及洗錢防制法第14條第1項一般
    洗錢罪犯行均有犯意聯絡及行為分擔，應論以共同正犯。
(六)罪數：
 1、想像競合：
    再刑法上一行為而觸犯數罪名之想像競合犯存在之目的，在
    於避免對於同一不法要素予以過度評價。自然意義之數行為
    ，得否評價為法律概念之一行為，應就客觀構成要件行為之
    重合情形、主觀意思活動之內容、所侵害之法益與行為間之
    關連性等要素，視個案情節依社會通念加以判斷。刑法刪除
    牽連犯之規定後，原認屬方法目的或原因結果，得評價為牽
    連犯之二犯罪行為間，如具有局部之同一性，或其行為著手
    實行階段可認為同一者，得認與一行為觸犯數罪名之要件相
    侔，依想像競合犯論擬。倘其實行之二行為，無局部之重疊
    ，行為著手實行階段亦有明顯區隔，依社會通念難認屬同一
    行為者，應予分論併罰。因而，行為人以一參與詐欺犯罪組
    織，並分工加重詐欺行為，同時觸犯參與犯罪組織罪、加重
    詐欺取財罪，雖其參與犯罪組織之時、地與加重詐欺取財等
    罪之時、地，在自然意義上非完全一致，然彼此間仍有部分
    合致，且犯罪目的單一，依一般社會通念，認應評價為一罪
    方符合刑罰公平原則，應屬想像競合犯，如予數罪併罰，反
    有過度評價之疑，實與人民法律感情不相契合。又加重詐欺
    罪係侵害個人財產法益之犯罪，其罪數計算，以被害人數、
    被害次數之多寡，決定其犯罪之罪數；核與參與犯罪組織罪
    之侵害社會法益，因應以行為人所侵害之社會全體利益為準
    據，認定係成立一個犯罪行為，有所不同。是以倘若行為人
    於參與犯罪組織之繼續中，先後加重詐欺數人財物，因行為
    人僅為一參與組織行為，侵害一社會法益，應僅就首次犯行
    論以參與犯罪組織罪及加重詐欺罪之想像競合犯，而其後之
    犯行，乃為其參與組織之繼續行為，為避免重複評價，當無
    從將一參與犯罪組織行為割裂再另論一參與犯罪組織罪，而
    與其後所犯加重詐欺罪從一重論處之餘地（最高法院107年
    度台上字第1066號判決意旨）。經查，被告加入本案詐欺集
    團之犯罪組織所為之第一次詐欺犯行，即如附表一編號1所
    示犯行，則被告所為參與犯罪組織犯行，因與本案詐欺集團
    成員就如附表一編號1所示加重詐欺取財及一般洗錢罪犯行
    ，有實行行為局部同一、目的單一之情形，為想像競合犯，
    應依刑法第55條規定，從一重之三人以上共同詐欺取財罪處
    斷；就附表一編號2至8所犯一般洗錢罪及三人以上共同詐欺
    取財，均係以一行為同時觸犯上開數罪名，為想像競合犯，
    均應從一重之三人以上共同詐欺罪處斷。
 2、附表一編號2至4、6所示被害人雖有數次匯款舉止，然此為
    基於單一犯意，於密接時、空，侵害同一法益之接續行為，
    應論以接續犯。
 3、被告分別侵害如附表一編號1至8所示各被害人之獨立財產權
    ，且犯罪之時間、空間亦有相當差距，應屬犯意各別，行為
    互殊，應分論併罰。
(七)刑之加重、減輕：
 1、按兒童及少年福利與權益保障法第112條第1項前段規定之適
    用，雖不以行為人明知共同犯罪者之年齡為必要，但至少仍
    須存有不確定故意，亦即預見所教唆、幫助、利用、共同實
    施犯罪之人為兒童或少年，而不違背其本意者，始足當之。
    查少年夏○偉為為91年11月間生，有其個人戶籍資料查詢結
    果在卷可憑（偵卷第125頁），其擔任提款車手時，雖係12
    歲以上未滿18歲之少年，而被告於前開行為時已成年，有其
    個人戶籍資料查詢結果可稽（偵卷第31頁），然依證人夏○
    偉於警詢時證稱：108年12月23日凌晨才下載LET'S TALK軟
    體，當天下午就依指示提領，108年12月23日當天有見到「
    阿東」（按即被告），但我不知道「阿東」的真實姓名等語
    （偵卷第108、109頁），核與被告於警詢及本院審理時所陳
    ：案發當日為其與少年夏○偉第一次見面，我不認識他，我
    也不知道他是未成年人等語（偵卷第27頁，本院卷第132頁
    ），相符一致，是被告雖有與少年夏○偉共犯如本案詐欺犯
    行，惟其等係於案發當日始與少年夏○偉見面並共犯本案詐
    欺犯行，並未互通姓名，遑論其等之個人背景或年紀；再少
    年夏○偉為本件詐欺犯行時，已17歲有餘，而17歲與18歲間
    就外貌言談上原可能難以區辨，況依少年夏○偉之身形（偵
    卷第157頁），確實客觀上難以區辨其是否仍為少年，卷內
    復無證據足佐被告對少年夏○偉於案發時為少年一情有所認
    識，自無從依兒童及少年福利與權益保障法第112條第1項前
    段之規定加重其刑。
 2、被告不適用刑法第59條規定之說明：
  ⑴又犯罪之情狀顯可憫恕，認科以最低度刑仍嫌過重者，得酌
    量減輕其刑，刑法第59條定有明文。考其立法意旨，科刑時
    原即應依同法第57條規定審酌一切情狀，尤應注意該條各款
    所列事項，以為量刑標準。刑法第59條所謂「犯罪之情狀顯
    可憫恕」，自係指裁判者審酌第57條各款所列事項以及其他
    一切與犯罪有關之情狀之結果，認其犯罪足堪憫恕者而言（
    即犯罪另有其特殊之原因與環境等等），即必於審酌一切之
    犯罪情狀，在客觀上顯然足以引起一般同情，認為縱予宣告
    法定最低刑度猶嫌過重者，始有其適用（最高法院45年台上
    字第1165號、51年台上字第899號判決意旨參照）。
　⑵查被告參與本案詐欺集團係依指示監控取款車手，並收取車
    手提領款項上交予本案詐欺集團之分工，核屬本案加重詐欺
    犯行中不可或缺之角色，助長詐欺集團之盛行，惡性非輕；
    被告犯後雖始終坦承犯行，且於原審審理中與附表一編號1
    、3、7所示被害人達成調解並已賠付，然被告本案所經手之
    贓款逾30萬元，金額非微，況被告正值青壯，非無謀生能力
    ，不思以正途賺取，為圖謀不法得財，參與本案詐騙組織，
    衡諸邇來詐欺集團橫行猖獗，電話詐騙事件層出不窮，被告
    雖非詐欺集團核心地位，然其行為已助長詐欺風氣，更使詐
    騙首腦、主要幹部得以隱身幕後，難以取回贓款，不僅造成
    被害人財產損害，更嚴重影響經濟秩序，危害金融安全與社
    會治安，犯罪情狀並非輕微，客觀上實無足以引起一般人同
    情、顯可憫恕之處，難認對被告科以最低度刑尤嫌過重，而
    有情輕法重之弊，自無刑法第59條規定之適用餘地。至被告
    上開與被害人達成和解、取得被害人諒解等事項，並非犯罪
    之特殊原因或環境等事由，僅須於量刑時，依刑法第57條所
    定各款事由而於法定刑度內予以審酌從輕量刑，即足以反應
    之，尚非犯罪另有特殊之原因與環境，在客觀上足以引起一
    般同情，足可憫恕之情況。
 3、洗錢防制法第16條第2項規定：犯前2條之罪，在偵查或審判
    中自白者，減輕其刑；又參與犯罪組織者，其參與情節輕微
    者，得減輕或免除其刑；犯第三條之罪自首，並自動解散或
    脫離其所屬之犯罪組織者，減輕或免除其刑；因其提供資料
    ，而查獲該犯罪組織者，亦同；偵查及審判中均自白者，減
    輕其刑，組織犯罪防制條例第3條第1項但書、第8條第1項亦
    有明文。又按想像競合犯之處斷刑，本質上係「刑之合併」
    。其所謂從一重處斷，乃將想像競合犯組成之評價上數罪，
    合併為科刑一罪，其所對應之刑罰，亦合併其評價上數罪之
    數法定刑，而為一個處斷刑。易言之，想像競合犯侵害數法
    益者皆成立犯罪，論罪時必須輕、重罪併舉論述，同時宣告
    所犯各罪名，包括各罪有無加重、減免其刑之情形，亦應說
    明論列，量刑時併衡酌輕罪部分量刑事由，評價始為充足，
    然後依刑法第55條前段規定「從一重處斷」，非謂對於其餘
    各罪可置而不論。因此，法院決定處斷刑時，雖以其中最重
    罪名之法定刑，做為裁量之準據，惟於裁量其輕重時，仍應
    將輕罪合併評價在內（最高法院108年度台上字第4405、440
    8號判決意旨）。準此：
  ⑴被告於偵審時均自白其一般洗錢犯行，業如前述，依上開規
    定原應減輕其刑，惟被告所犯一般洗錢罪係屬想像競合犯其
    中之輕罪，被告就本案犯行係從一重之三人以上共同詐欺取
    財罪，就被告此部分想像競合輕罪得減刑部分，依上開說明
    ，由本院於後述依刑法第57條量刑時一併衡酌該部分減輕其
    刑事由。
  ⑵又查本件被告參與本案之詐欺集團犯罪組織，擔任監控取款
    車手，並收取車手提領款項上交予本案詐欺集團角色，而使
    被害人等受有財產上損害，所為固有不該，惟衡酌其參與上
    開犯罪組織之期間短暫，又係擔任組織下層地位之照水、收
    水工作，較諸其餘共同正犯，其參與情節尚屬輕微，復於偵
    查及審判中均自白其參與組織犯行，原應依組織犯罪防制條
    例第3條第1項但書、第8條第1項後段規定減輕其刑，雖其參
    與組織罪係屬想像競合犯其中之輕罪，惟本院於後述量刑時
    仍當一併衡酌該部分減輕其刑事由。
  ⑶至本案卷存證據尚無法證明被告就參與犯罪組織部分有自首
    並自動脫離其所屬之犯罪組織，或有因其提供資料而查獲該
    犯罪組織，故無從依組織犯罪防制條例第8條第1項前段規定
    減輕或免除其刑，附此說明。
三、撤銷改判理由及量刑審酌事項：
(一)原審經審理結果，認被告上開加重詐欺等犯行明確，予以論
    科，固非無見。然查：⒈被告參與本案詐欺集團並收受少年
    夏○偉交付之詐欺款項上繳本案詐欺集團，亦成立組織犯罪
    防制條例第3條第1項後段之參與犯罪組織罪及洗錢防制法第
    14條第1項之一般洗錢罪，亦如前述，原判決漏未審酌此部
    分犯行，亦有未洽。⒉附表一編號2至4、6所示被害人均有兩
    次以上匯款，然此為詐欺集團成員基於單一犯意，於密接時
    、空，侵害同一法益之接續詐欺行為，上開等依詐欺集團成
    員之指示，分別多次匯款至被告持用人頭帳戶內之獨立性極
    為薄弱，依一般社會觀念，在時間差距上，難以強行分開，
    在刑法評價上，以視為數個舉動接續施行，予以一罪評價較
    為合理，原審漏未就此部分為接續犯之認定，尚有未合。⒊
    被告給付之賠償金業已逾本案所獲報酬（詳後述），適已足
    以剝奪其等犯罪利得，依刑法第38條之2第2項過苛調節條款
    之規定，不予宣告沒收，原審就被告本案所獲犯罪所得7,00
    0元仍為沒收之諭知，即有未合。被告上訴請求從輕量刑，
    惟原審漏未審酌被告亦涉犯組織犯罪防制條例第3條第1項後
    段之參與犯罪組織罪及洗錢防制法第14條第1項之一般洗錢
    罪，所為之量刑難謂妥適構成應予撤銷之理由情形，故就此
    部分量刑基礎已有不同，被告上訴以原審量刑不當為由提起
    上訴，已失其所據，難認為有理由。惟原判決兼有上述可議
    之處，無從予以維持，自應由本院將原判決予以撤銷改判。
(二)量刑：　　
 1、爰審酌近年詐欺集團極為猖獗，犯罪手法惡劣，對於社會秩
    序與民眾財產法益侵害甚鉅，更使人際信任蕩然無存，嚴重
    危害交易秩序與社會治安，甚至影響國家形象，被告年富力
    強，且身心健全，不思以正途賺取錢財，貪圖迅速獲得不法
    利益實行詐騙，犯罪動機、目的實不可取，以集團式、專業
    分工犯罪模式，向不特定人施詐，損害金融交易安全，所為
    誠屬不該；復考量被告所參與之分工係擔任向提款車手收款
    及監控把風之角色及其實際分得之犯罪所得非鉅（詳後述）
    。兼衡被告犯後始終坦承犯行，並非全無悔意，並於偵、審
    時自白所犯洗錢及參與組織罪部分；復於原審審理中與附表
    一編號1、3、7所示之被害人達成和解，且均已履行和解內
    容（本院卷第33至35頁），未和解之被害人或因工作忙碌無
    法到庭、或電話無人接聽、或經通知而未到庭、亦未具狀表
    示意見等情，有原審公務電話紀錄表及本院送達證書可按（
    原審卷第133、137至143頁，本院卷第57至69、73至93頁）
    ，而未能達成和解，被告並於本院表示願與其餘被害人達成
    和解等語（本院卷第30頁），堪認被告確有深具悔意，犯後
    態度尚稱良好，佐以附表一編號1、3、7所示被害人於原審
    調解時表示願宥恕被告行為，請從輕量刑，給予被告自新或
    緩刑之機會等語（本院卷第34頁），附表一編號1所示被害
    人陳嘉麟並具狀撤回刑事告訴，表示不願追究等語（原審卷
    第331頁）等被害人意見；暨被告之犯罪動機、目的、手段
    、犯罪所生損害、品行，被告自陳：高中肄業之智識程度，
    在早餐店工作，月收入2萬8,000元，未婚，無需扶養的人之
    家庭經濟狀況等一切情狀（本院卷第132頁），量處如主文
    第2項所示之刑，以資懲儆。
 2、應執行之說明：
　　按數罪併罰之規定，乃因刑罰之科處，應以行為人之責任為
    基礎，考量人之生命有限，刑罰對被告造成之痛苦程度，係
    以刑度增加而生加乘成效果，而非等比方式增加，如以實質
    累加方式執行，刑責恐將偏重過苛，不符現代刑事政策及刑
    罰之社會功能，故透過定應執行刑，採限制加重原則，授權
    法官綜合斟酌被告犯罪行為之不法與罪責程度、各罪彼此間
    之關聯性（例如數罪犯罪時間、空間、各行為所侵害法益之
    專屬性或同一性、數罪對法益侵害之加重效應等）、數罪所
    反應被告人格特性與傾向、對被告施以矯正之必要性等，妥
    適裁量最終具體應實現之刑罰，以符罪責相當之要求。因此
    ，法院於酌定執行刑時，應體察法律恤刑之目的，為妥適之
    裁量，俾符合實質平等原則（最高法院105年度台抗字第626
    號裁定意旨參照），審酌本案附表一編號1至8所示被害人係
    於同日即108年12月23日遭本案詐欺集團詐騙，被告並於同
    日收受提款車手夏○偉交付之贓款，時間密接，各犯罪手法
    雷同，為充分評價其犯行，綜此審酌人之生命有限而刑罰之
    效益遞減，以此對應被告所為不法性而為一體之綜合評價，
    爰就被告所犯如附表二編號1至8所處之刑，定其應執行之刑
    如主文第2項所示。　
四、被告附條件緩刑宣告之說明：
　　查被告未曾因故意犯罪受有期徒刑以上刑之宣告，有其本院
    被告前案紀錄表在卷可採（本院卷第41頁），犯後始終坦承
    犯行，復於原審及本院審理中與附表一編號1、3、7所示之
    被害人達成和解，且均已履行和解內容（本院卷第33至35頁
    ，詳附表一「和解情形」欄所示），未和解之被害人或因工
    作忙碌無法到庭、或電話無人接聽、或經通知而未到庭亦未
    具狀表示意見等情，有原審公務電話紀錄表及本院送達證書
    可按（原審卷第133、137至143頁，本院卷第57至69、73至9
    3頁），而未能達成和解，被告並於本院表示願與其餘被害
    人達成和解等語（本院卷第30頁），顯現思過及填補被害人
    損失之誠意，佐以附表一編號1、3、7所示被害人於原審調
    解時表示願宥恕被告行為，請從輕量刑，給予被告自新或緩
    刑之機會等語，均如前述，參酌被告前開犯行應僅係因一時
    失慮始誤蹈法網，是應毋庸以刑之執行達到教化其反社會行
    為之目的，且本院信被告經此教訓當知所警惕，而無再犯之
    虞，本院因認對被告所宣告之刑，皆以暫不執行為適當，爰
    依刑法第74條第1項第1款規定，併予宣告緩刑4年，用勵自
    新。復為使被告謹記教訓，並深刻瞭解法律規定及守法之重
    要性，再衡酌被告之生活工作環境、犯罪之危害性、犯後態
    度、刑法目的及比例原則後，爰依刑法第74條第2項第5款、
    第8款規定，諭知被告應於緩刑期間內向檢察官指定之政府
    機關、政府機構、行政法人、社區或其他符合公益目的之機
    構或團體提供義務勞務80小時，並參加法治教育2場次，期
    能藉由義務勞務及法治教育過程，讓被告再度深切反省其行
    為之是非對錯；並依刑法第93條第1項第2款之規定，諭知緩
    刑期內付保護管束，俾觀護人得觀其表現及暫不執行刑罰之
    成效，惕勵自新。若被告違反上開應行負擔之事項，而情節
    重大者，依法得撤銷其緩刑宣告，一併指明。
五、不為沒收之說明：
(一)供犯罪所用之物：
 1、未扣案之被告所持用與綽號「香蕉」等本案詐欺集團成員聯
    繫之不知名廠牌行動電話1支，為被告所有供作本案犯罪所
    用之物，業經被告供承在卷（偵卷第15至16、431頁），原
    需依刑法第38條第2項、第4項之規定予以沒收及追徵，惟該
    行動電話依被告所陳：「香蕉」跟我說當天用完當天丟棄，
    我之後就把工作機破壞丟棄了等語（偵卷第15、17頁），是
    該行動電話不排除已滅失，又該行動電話單獨存在亦不具刑
    上之非難性，再以電子通訊產品因科技發展日新月異、更迭
    迅速之情以觀，上開行動電話現在殘餘價值理當不高，倘予
    追徵，除另使刑事執行程序開啟之外，對於被告犯罪行為之
    不法、罪責評價並無影響，復不妨被告刑度之評價與非難，
    對於沒收制度所欲達成或附隨之社會防衛亦無任何助益，欠
    缺刑法上重要性，為免將來執行困難及過度耗費公益資源，
    爰依刑法第38條之2第2項規定，不予宣告沒收及追徵。
 2、另未扣案如附表一所示「匯入帳戶」欄所示證人江聖傑所有
    之帳戶及提款卡雖屬供本案犯罪之用，有各該帳戶交易明細
    表可憑（原審卷第113至115、121至122、205頁），然無證
    據證明屬被告所有或其對之有處分權限，亦無證據證明證人
    江聖傑係無正當理由提供本案詐欺集團用於上開犯行，再上
    開帳戶既均已遭通報為警示帳戶而凍結往來，即無再供詐騙
    使用之可能，上開物品之沒收，實欠缺刑法上之重要性，依
    刑法第38條之2第2項之規定，不為沒收之宣告，併此敘明。
(二)犯罪所得部分：
 1、按犯罪所得，屬於犯罪行為人者，沒收之。但有特別規定者
    ，依其規定。前2項之沒收，於全部或一部不能沒收或不宜
    執行沒收時，追徵其價額。犯罪所得已實際合法發還被害人
    者，不予宣告沒收或追徵。刑法第38條之1第1項、第3項、
    第5項分別定有明文。又共同正犯之犯罪所得，沒收或追徵
    ，應就各人所分得之數額分別為之，所謂各人「所分得」，
    係指各人「對犯罪所得有事實上之處分權限」，法院應視具
    體個案之實際情形而為認定：倘若共同正犯各成員內部間，
    對於不法利得分配明確時，應依各人實際分配所得宣告沒收
    。
 2、被告為本案加重詐欺犯行，固自少年夏○偉收取除附表一編
    號6⑹（同編號8⑹）之提款900元外，其餘所提領之款項373,9
    00元，並全數上交予本案詐欺集團不詳成員，業經被告供述
    明確（偵卷第17至18、431頁），另附表一編號6⑹（同編號8
    ⑹）所示少年夏○偉提款900元部分，依監視錄影畫面及中信
    帳戶交易明細表所示（偵卷第233、234頁，原審卷第115頁
    ），少年夏○偉係於108年12月23日22時33分2秒至32秒許間
    在新北市○○區○○路○段000號小北百貨泰林店提款900元，惟
    被告同日22時33分2秒許業已離開上開地點，則該筆900元少
    年夏○偉並未交予被告；從而，少年夏○偉所提領如附表一「
    提領時間/地點/金額」欄所示之款項，其中37萬3,900元被
    告係全數上交本案詐欺集團不詳成員，另900元被告則未收
    取，是被告就上開少年夏○偉所提領如附表一「提領時間/地
    點/金額」欄所示之款項，事實上並無處分權限，無證據證
    明屬被告所有或有事實上之共同處分權，亦無從依洗錢防制
    法第18條第1項規定沒收，併予敘明。
 3、被告參與本案加重詐欺犯行，依其於警詢、偵查自陳：我不
    知道傭金如何計算，當天結束後「香蕉」有給我7,000元等
    語（偵卷第15至16、18、431頁），是該7,000元部分即為被
    告本案犯罪所得，原應依刑法第38條之1第1項前段、第3項
    規定予以沒收及追徵，惟被告業已與附表一編號1、3、7所
    示之被害人達成和解，且均已和解內容（本院卷第33至35頁
    ，詳附表一「和解情形」欄所示），其賠償之金額已逾被告
    本案犯行所獲得之犯罪所得，如再宣告沒收，顯有過苛之虞
    ，依刑法第38條之2第2項規定，不予宣告沒收或追徵。
六、有關組織犯罪防制條例第3條第3項適用之說明：
    組織犯罪防制條例第3條第3項規定：「犯第1項之罪者，應
    於刑之執行前，令入勞動場所，強制工作，其期間為3年。
    」，惟該條項規定業經司法院釋字第812號解釋於110年12月
    10日以其違反憲法比例原則及憲法明顯區隔原則之要求，與
    憲法第8條保障人身自由之意旨不符，應自釋字第812號解釋
    公布之日起失其效力，是本案對被告爰不另為強制工作之諭
    知，附此敘明。　　
據上論斷，應依刑事訴訟法第369條第1項前段、第364條、第299
條第1項前段，組織犯罪防制條例第3條第1項後段，洗錢防制法
第2條第2款、第14條第1項、第16條第2項，組織犯罪防制條例第
3條第1項但書、第8條第1項後段，刑法第11條前段、第339條之4
條第1項第2款、第28條、第55條、第51條第5款、第74條第1項第
1款、第2項第5款、第8款、第93條第1項第2款，刑法施行法第1
條之1第1項，判決如主文。
本案經檢察官魏子凱提起公訴，檢察官周啟勇到庭執行職務。
中　　華　　民　　國　　111 　年　　5 　　月　　31　　日
                  刑事第三庭    審判長法　官  張惠立
                                      法　官  鄭昱仁
                                      法　官  劉兆菊
以上正本證明與原本無異。
如不服本判決，應於收受送達後20日內向本院提出上訴書狀，其
未敘述上訴之理由者並得於提起上訴後20日內向本院補提理由書
（均須按他造當事人之人數附繕本）「切勿逕送上級法院」。
                                      書記官  陳嬿如
中　　華　　民　　國　　111 　年　　5 　　月　　31　　日
附錄：本案論罪科刑法條全文
組織犯罪防制條例第3條第1項
發起、主持、操縱或指揮犯罪組織者，處3年以上10年以下有期
徒刑，得併科新臺幣1億元以下罰金；參與者，處6月以上5年以
下有期徒刑，得併科新臺幣1千萬元以下罰金。但參與情節輕微
者，得減輕或免除其刑。
中華民國刑法第339條之4
犯第339條詐欺罪而有下列情形之一者，處1年以上7年以下有期
徒刑，得併科1百萬元以下罰金：
一、冒用政府機關或公務員名義犯之。
二、三人以上共同犯之。
三、以廣播電視、電子通訊、網際網路或其他媒體等傳播工具，
    對公眾散布而犯之。
前項之未遂犯罰之。
洗錢防制法第2條
本法所稱洗錢，指下列行為：
一、意圖掩飾或隱匿特定犯罪所得來源，或使他人逃避刑事追訴
    ，而移轉或變更特定犯罪所得。
二、掩飾或隱匿特定犯罪所得之本質、來源、去向、所在、所有
    權、處分權或其他權益者。
三、收受、持有或使用他人之特定犯罪所得。
洗錢防制法第14條
有第二條各款所列洗錢行為者，處7年以下有期徒刑，併科新臺
幣5百萬元以下罰金。
前項之未遂犯罰之。
前二項情形，不得科以超過其特定犯罪所定最重本刑之刑。

附表一：
編號 告訴人/被害人 詐欺方式 匯款時間/金額 (新臺幣) 匯入 帳戶 提領時間/地點/金額 (新臺幣) 和解情形 卷證出處 1 陳嘉麟 (提告) 於108年12月23日18時許，假冒PCHOME個人賣場賣家(原判決誤載為拍賣網站賣家，應予更正)，撥打電話佯稱遭詐騙款項可退款云云，而陷於錯誤依指示匯款計29,985元。 同日19:28，29,985元 玉山銀行帳戶 以下6筆提款金額計117,000元(含附表一編號3⑵⑶匯款及第三人等同日19:06、19:30匯款)： ⑴同日19:30在新北市○○區○○路○段000號小北百貨泰林店ATM，20,000元 ⑵同日19:31，同上地點，20,000元 ⑶同日19:32，同上地點，20,000元 ⑷同日19:33，同上地點，20,000元 ⑸同日19:34，同上地點，20,000元 ⑹同日19:34，同上地點，17,000元 已和解，並賠付2萬元 ⑴告訴人陳嘉麟警詢(偵卷第283至285頁) ⑵內政部警政署反詐騙諮詢專線紀錄表(偵卷第281頁) ⑶ATM交易明細表(偵卷第287頁) ⑷手機翻拍畫面(偵卷第288至289頁) ⑹犯嫌提領詐騙現金一欄表(偵卷第239頁) ⑺玉山銀行交易明細表(原審卷第205頁) ⑻監視錄影畫面翻拍照片(偵卷第222至223頁) ⑼原審調解筆錄、匯款收據(本院卷第33至35頁) 2(即原判決附表編號5) 連士賢 (提告) 於108年12月23日18時26分許，先後假冒點數網路賣家及郵局人員，撥打電話佯稱因機器問題導致下單，需操作提款機取消設定云云，而陷於錯誤依指示匯款、存款，共計54,972元。 ⑴同日18:54，29,987元 彰化銀行帳戶 以下6筆提款金額共計104,900元（含附表一編號3⑴匯款)： ⑴同日18:57在新北市○○區○○路○段000號小北百貨泰林店ATM，20,000元 ⑵同日18:59，同上地點，10,000元 ⑶同日19:06在新北市○○區○○路○段000號第一銀行泰山分行ATM，20,000元 ⑷同日19:07，同上地點，20,000元 ⑸同日19:09，同上地點，14,900元 ⑹同日19:09，同上地點，20,000元 (帳戶餘額30元) 未和解 ⑴告訴人連士賢警詢(偵卷第345至346頁) ⑵內政部警政署反詐騙諮詢專線紀錄表、詐騙帳戶通報警示簡便格式表(偵卷第343、347頁) ⑶犯嫌提領詐騙現金一欄表(偵卷第243頁) ⑷彰化銀行交易明細表(原審卷第121至122頁) ⑸監視錄影畫面翻拍照片(偵卷第219、220頁)    ⑵同日19:03，24,985元     3 蔡羽玨 (提告) 於108年12月23日18時30分許，先後假冒樂天拍賣網站賣家及兆豐銀行人員，撥打電話佯稱因作業疏失導致訂單多一筆，需操作提款機取消設定云云，而陷於錯誤依指示匯款，共計77,209元。 ⑴同日18:59，49,988元 彰化銀行帳戶 以下6筆提款金額共計104,900元（含附表一編號2⑴⑵匯款)： ⑴同日18:57在新北市○○區○○路○段000號小北百貨泰林店ATM，20,000元 ⑵同日18:59，同上地點，10,000元 ⑶同日19:06在新北市○○區○○路○段000號第一銀行泰山分行ATM，20,000元 ⑷同日19:07，同上地點，20,000元 ⑸同日19:09，同上地點，14,900元 ⑹同日19:09，同上地點，20,000元 (帳戶餘額30元) 已和解，並賠付25,000元 ⑴告訴人蔡羽玨警詢(偵卷第273至277頁) ⑵內政部警政署反詐騙諮詢專線紀錄表、詐騙帳戶通報警示簡便格式表(偵卷第271、279、280頁) ⑶犯嫌提領詐騙現金一欄表(偵卷第239、243頁) ⑷彰化銀行交易明細表(原審卷第121至122頁) ⑸玉山銀行交易明細表(原審卷第205頁) ⑹監視錄影畫面翻拍照片(偵卷第219至220、222至223頁) ⑺原審調解筆錄、匯款收據(本院卷第33至35頁)    ⑵同日19:12，18,765元 玉山銀行帳戶 以下6筆提款金額計117,000元(含附表一編號1⑵⑶匯款及第三人等同日19:06、19:30匯款)： ⑴同日19:30在新北市○○區○○路○段000號小北百貨泰林店ATM，20,000元 ⑵同日19:31，同上地點，20,000元 ⑶同日19:32，同上地點，20,000元 ⑷同日19:33，同上地點，20,000元 ⑸同日19:34，同上地點，20,000元 ⑹同日19:34，同上地點，17,000元      ⑶同日19:17，8,456元     4(即原判決附表編號8) 張景翔 (提告) 於108年12月23日18時39分許，先後假冒東京購物賣家及郵局客服，撥打電話佯稱收到12筆訂單，需操作提款機取消設定云云，而陷於錯誤依指示匯款、存款，共計33,972元。 ⑴同日19:15，29,987元 彰化銀行帳戶 以下3筆提款金額計43,000元(含附表一編號5匯款)： ⑴同日19:37在新北市○○區○○路○段000號泰山區農會ATM，20,000元 ⑵同日19:41，同上地點，20,000元 ⑶同日19:41，同上地點，3,000元 (帳戶餘額976元) 未和解 ⑴告訴人張景翔警詢(偵卷第335至337頁) ⑵內政部警政署反詐騙諮詢專線紀錄表(偵卷第333至334頁) ⑶ATM交易明細表(偵卷第341頁) ⑷犯嫌提領詐騙現金一欄表(偵卷第243頁) ⑸彰化銀行交易明細表(原審卷第121至122頁) ⑹監視錄影畫面翻拍照片(偵卷第224頁)    ⑵同日19:31，3,985元     5(即原判決附表編號6) 黃柏 (提告) 於108年12月23日19時許，先後假冒東京購物賣家及銀行客服，撥打電話佯稱因網路資料庫問題導致設定為團購，需操作提款機取消設定云云，而陷於錯誤依指示匯款計9,989元。 同日19:27，9,989元 彰化銀行帳戶 以下3筆提款金額計43,000元(含附表一編號4⑴⑵匯款)： ⑴同日19:37在新北市○○區○○路○段000號泰山區農會ATM，20,000元 ⑵同日19:41，同上地點，20,000元 ⑶同日19:41，同上地點，3,000元 (帳戶餘額976元) 未和解 ⑴告訴人黃柏警詢(偵卷第327至329頁) ⑵內政部警政署反詐騙諮詢專線紀錄表(偵卷第325至326頁) ⑶ATM交易明細表(偵卷第331頁) ⑷犯嫌提領詐騙現金一欄表(偵卷第243頁) ⑸彰化銀行交易明細表(原審卷第121至122頁) ⑹監視錄影畫面翻拍照片(偵卷第224頁) 6(即原判決附表編號4) 陳怡諪 (提告) 於108年12月23日19時58分許，先後假冒東京購物賣家及郵局人員，撥打電話佯稱因作業疏失導致將單筆交易設定為團購，需操作提款機取消設定云云，而陷於錯誤依指示匯款、存款，共計59,984元。 ⑴同日20:47，29,999元 中國信託帳戶 以下6筆提款金額計79,900元(含附表一編號8匯款)： ⑴同日20:56在新北市○○區○○路000○000號泰山同榮郵局ATM，20,000元 ⑵同日20:57，同上地點，10,000元 ⑶同日21:32在新北市○○區○○路0號泰山高中附設郵局ATM，20,000元 ⑷同日21:33，同上地點，9,000元 ⑸同日21:43在新北市○○區○○路○段000號泰山區農會ATM，20,000元 ⑹同日22:33在新北市○○區○○路○段000號小北百貨泰林店ATM，900元 (帳戶餘額59元)　 未和解 ⑴告訴人陳怡諪警詢(偵卷第299至307頁) ⑵內政部警政署反詐騙諮詢專線紀錄表、詐騙帳戶通報警示簡便格式表(偵卷第295、309頁) ⑶犯嫌提領詐騙現金一欄表(偵卷第241頁) ⑷中國信託帳戶交易明細(原審卷第114至115頁) ⑸監視錄影畫面翻拍照片(偵卷第228至233頁)    ⑵同日21:24，29,985元     7 黃裕軒 (提告) 於108年12月23日20時許，先後假冒東京購物賣家及於兆豐銀行人員，撥打電話佯稱因訂單設定錯誤導致重複購買，需操作提款機取消設定云云，而陷於錯誤依指示存款計30,000元。 同日20:41，30,000元 中國信託帳戶 以下2筆提款金額計30,000元： ⑴同日20:44在新北市○○區○○路000○000號泰山同榮郵局ATM，20,000元 ⑵同日20:45，同上地點，10,000元 已和解，並賠付15,000元 ⑴告訴人黃裕軒警詢(偵卷第315至321頁) ⑵內政部警政署反詐騙諮詢專線紀錄表(偵卷第313頁) ⑶犯嫌提領詐騙現金一欄表(偵卷第241頁) ⑷中國信託帳戶交易明細(原審卷第113至114頁) ⑸監視錄影畫面翻拍照片(偵卷第227頁) ⑹原審調解筆錄、匯款收據(本院卷第33至35頁) 8(即原判決附表編號2) 林珊旻 (未提告) 於108年12月23日20時24分許，先後假冒愛上新鮮購物平台人員及郵局人員(原判決載為拍賣網站賣家，應予更正)，撥打電話佯稱因作業疏失需操作提款機取消設定云云，而陷於錯誤依指示匯款計19,985元。 同日21:37，19,985元 中國信託帳戶 以下6筆提款金額計79,900元(含附表一編號6⑴⑵匯款)： ⑴同日20:56在新北市○○區○○路000○000號泰山同榮郵局ATM，20,000元 ⑵同日20:57，同上地點，10,000元 ⑶同日21:32在新北市○○區○○路0號泰山高中附設郵局ATM，20,000元 ⑷同日21:33，同上地點，9,000元 ⑸同日21:43在新北市○○區○○路○段000號泰山區農會ATM，20,000元 ⑹同日22:33在新北市○○區○○路○段000號小北百貨泰林店ATM，900元 (帳戶餘額59元)　 未和解 ⑴告訴人林珊旻警詢(偵卷第293至294頁) ⑵內政部警政署反詐騙諮詢專線紀錄表(偵卷第291頁) ⑶ATM交易明細表(偵卷第297頁) ⑷犯嫌提領詐騙現金一欄表(偵卷第241頁) ⑸中國信託帳戶交易明細(原審卷第114至115頁) ⑹監視錄影畫面翻拍照片(偵卷第228至233頁) 

附表二
編號 事實 罪名及宣告刑 1 如附表一編號1所示 蔡東衞犯三人以上共同詐欺取財罪，處有期徒刑壹年。 2 如附表一編號2所示 蔡東衞犯三人以上共同詐欺取財罪，處有期徒刑壹年。 3 如附表一編號3所示 蔡東衞犯三人以上共同詐欺取財罪，處有期徒刑壹年。 4 如附表一編號4所示 蔡東衞犯三人以上共同詐欺取財罪，處有期徒刑壹年。 5 如附表一編號5所示 蔡東衞犯三人以上共同詐欺取財罪，處有期徒刑壹年。 6 如附表一編號6所示 蔡東衞犯三人以上共同詐欺取財罪，處有期徒刑壹年。 7 如附表一編號7所示 蔡東衞犯三人以上共同詐欺取財罪，處有期徒刑壹年。 8 如附表一編號8所示 蔡東衞犯三人以上共同詐欺取財罪，處有期徒刑壹年。